【裁判字號】    90,自,25
【裁判日期】    900813
【裁判案由】    誣告
【裁判全文】
臺灣花蓮地方法院刑事裁定                             九十年度自字第二五號
    自  訴  人  甲○○
    被      告  乙○○
右列被告因誣告案件，經自訴人提起自訴，本院裁定如左：
    主  文
自訴駁回。
    理  由
一、按法院或受命法官於自訴案件第一次審判期日前訊問及調查結果，如認為案件有
    刑事訴訟法第二百五十二條至第二百五十四條之情形者，得以裁定駁回自訴，同
    法第三百二十六條第三項定有明文。
二、自訴意旨略以：被告乙○○係受僱於王森，惟其竟於自訴人甲○○向警方告訴被
    告涉嫌傷害之案件，在警訊時，向警方供稱係受僱於被告，至資訊學苑任教等語
    ；且於警方以自訴人違反就業服務法案件移送台灣花蓮地方法院檢察署，在檢察
    官偵訊時，被告以證人身分證稱：自訴人於民國八十九年七月初，在花蓮市○○
    路阿波羅美語，請被告及被告老闆到上址資訊學苑教美語等語；被告並於九十年
    初，向法院聲請支付命令，要求自訴人支付薪資云云，因認被告上開所為涉嫌刑
    法第一百六十九條誣告罪嫌云云。
三、按刑法第一百六十九條第一項之誣告罪，以使人受刑事或懲戒處分之意思，自進
    而向該管公務員誣告為要件，若因公務員之推問而為不利他人之陳述，縱其陳述
    涉於虛偽，除具有同條第二項之情形外，即與誣告罪之要件不符，最高法院二十
    五年上字第二九二五號著有判例可資參照。
四、經查本件被告係因自訴人告訴被告涉嫌傷害案件，於警訊時，因警方詢問被告為
    何毆打自訴人，被告辯稱未打自訴人，警方進而詢問被告：如未毆打自訴人，為
    何自訴人告被告傷害，請被告詳述當時情形，被告始回答：自訴人跟其約好要支
    付八月份薪水，但自訴人不給，其即握自訴人的手，請自訴人支付薪水，自訴人
    就打其及推其胸前等語；警方乃再詢問被告係受僱於誰，被告始稱係自訴人聘其
    至資訊學苑任教等情，此有警訊筆錄影本一份在卷可參。是被告係在警方推問下
    ，始為不利自訴人之陳述，揆諸前揭說明，自與誣告罪之要件不符。又自訴人指
    訴被告於偵訊時，以證人身分證稱：受僱於自訴人等語，並有台灣花蓮地方法院
    檢查署檢察官八十九年偵字第三四六八號聲請簡易判決處刑書一份附卷足稽。既
    被告係以證人身分作證，縱陳述內容不實，亦係是否構成偽證罪之問題，並不構
    成誣告罪。再自訴人另指稱被告亦向法院聲請支付命令，請求自訴人支付薪資云
    云。既然自訴人係以支付薪資為由，向法院民事庭聲請支付命令，而法院民事庭
    並非受理刑事審判之機關，是被告所為，並不符合誣告罪要件之向「該管公務員
    」誣告之要件，故縱有不實，亦僅請求有無理由之問題，並不構成誣告罪。綜上
    所述，自訴人所指訴之被告行為，均與誣告罪之要件不符，其行為為刑罰法令所
    不罰，爰依刑事訴訟法第三百二十六條第三項，裁定駁回自訴。
據上論斷，應依刑事訴訟法第三百二十六條第三項、第二百五十二條第八款，裁定如
主文。
中      華      民      國      九十    年      八      月     十三     日
                                臺灣花蓮地方法院刑事庭
                                    法  官  李  世  華
右正本證明與原本無異。
如對本裁定不服，應於送達後五日內，向本院提出抗告狀。（應抄附繕本）
                                    法院書記官
中      華      民      國      九十    年      八      月     十六     日


司法院資訊處製作；財團法人民間司法改革基金會備份。
